Inventaris van het archief van de Algemene Rekenkamer, 1944-1981
Nationaal Archief, Den Haag
1978 Afdeling VII Bureau Beleidsdoelmatigheid
1978 Afdeling VII Bureau Automatisering
1978 Afdeling VII Bureau Organisatie en Efficiency
Personeelszaken, Administratieve en huishoudelijke dienst - Personeelszaken
Personeelszaken, Administratieve en huishoudelijke dienst - Secretarie
Personeelszaken, Administratieve en huishoudelijke dienst - Post- en Archiefzaken
Personeelszaken, Administratieve en huishoudelijke dienst - Bibliotheek en Documentatie
Wetenschappelijk bureau Het verrichten van onderzoek op het gebied van de overheidsontvangsten en -uitgaven en van de controle daarop, gezien zowel in nati onaal als international verband
1979 Afdeling I Controle op uitgaven (met uitzondering van de salarissen enz.) en de ontvangsten van het ministerie van Defensie, Sociale Zaken en van V olksgezondheid en Milieuhygiëne
1979 Afdeling I Bureau Defensie (KL/KLu)
1979 Afdeling I Bureau Defensie (KM)
1979 Afdeling I Bureau Sociale Zaken
1979 Afdeling I Bureau Volksgezondheid en Milieuhygiëne
1979 Afdeling II Controle op de uitgaven (met uitzondering van de salarissen enz.) en de ontvangsten van de ministeries van Buitenlandse Zaken, Onderwijs en Wetenschappen en van Instellingen van Wetenschappelijk Onderwij s en Wetenschappelijk Onderzoek
1979 Afdeling II Bureau Buitenlandse Zaken
1979 Afdeling II Bureau Onderwijs en Wetenschappen
1979 Afdeling II Bureau Instellingen van Wetenschappelijk Onderwijs en Onderzoek
1979 Afdeling III Controle op de uitgaven (met uitzondering van de salarissen, enz.) en de ontvangsten van het Ministerie van Financiën en de Rijksd ienst voor de IJsselmeerpolders
1979 Afdeling III Controle op de staatsbedrijven, enkele publiekrechtelijke instellingen (o.a. Havenschappen), op deelnemingen van de Staat in naamloze vennootschappen en op stichtingen, welke in belangrijke mate door de Staat worden gefinancierd. Tevens belast met algemene controle-aangelegenheden en de beoordeling van de organisatie van de f inanciële controle bij het Rijk
1979 Afdeling III Onderafdeling Financiën
1979 Afdeling III Bureau Controle Departement
1979 Afdeling III Bureau Belastingen en Domeinen
1979 Afdeling III Bureau Bedrijven
1979 Afdeling III Bureau Algemene controle-aangelegenheden
1979 Afdeling IV Controle op uitgaven (met uitzondering van de salarissen enz.) en de ontvangsten van het kabinet voor Nederlands-Antilliaanse Zaken, de ministeries van Volkshuisvesting en Ruimtelijke Ordening, Economische Zaken en van Landbouw en Visserij, alsmede van het Landbouwegalisatiefonds
1979 Afdeling IV Bureau Landbouw en Visserij
1979 Afdeling IV Bureau Economische Zaken
1979 Afdeling IV Bureau Volkshuisvesting en Ruimtelijke Ordening
1979 Afdeling V Controle op de uitgaven en ontvangsten van het ministerie van Justitie
1979 Afdeling V controle op de salarissen, nonactiviteitswedden, wachtgelden, pensioenen en andere personele uitgaven van de departementen, de staatsbedrijven enz.
1979 Afdeling V Bureau Personeelsuitgaven A
1979 Afdeling V Bureau Personeelsuitgaven B
1979 Afdeling V Bureau Personeelsuitgaven C
1979 Afdeling V Bureau Justitie
1979 Afdeling VI Controle op de uitgaven (met uitzondering van de salarissen enz.) en de ontvangsten van de Hoge Colleges van Staat, de ministeries van Algemene Zaken, Binnenlandse Zaken, Verkeer en Waterstaat en van Cultuur, Recreatie en Maatschappelijk Werk, alsmede van het Al gemeen Burgerlijk Pensioenfonds
1979 Afdeling VI Bureau Verkeer en Waterstaat
1979 Afdeling VI Bureau Binnenlandse Zaken en Algemene Zaken
1979 Afdeling VI Bureau Cultuur, Recreatie en Maatschappelijk Werk
1979 Afdeling VII Beoordeling van de doelmatigheid van het beleid, de organisatie en de automatiser ingsprojecten in de rijksdienst
1979 Afdeling VII Bureau Beleidsdoelmatigheid
1979 Afdeling VII Bureau Automatisering
1979 Afdeling VII Bureau Organisatie en Efficiency
Personeelszaken, Administratieve en huishoudelijke dienst - Personeelszaken
Personeelszaken, Administratieve en huishoudelijke dienst - Secretarie
Personeelszaken, Administratieve en huishoudelijke dienst - Post- en Archiefzaken
Personeelszaken, Administratieve en huishoudelijke dienst - Bibliotheek en Documentatie
Wetenschappelijk bureau Het verrichten van onderzoek op het gebied van de overheidsontvangsten en -uitgaven en van de controle daarop, gezien zowel in nationaal a ls internationaal verband
Stafafdeling Beleidsvoorbereiding Coördinatie van de door de controle-afdelingen uit te voeren werkzaamheden en rapportering over de realisatie daarvan; adviseren met betrekking tot de interne organisatie en de daarmede samenhangende personeelsplanning van de Algemene Rekenkamer; beoordelen van de organisatie en de uitvoering van de financiële controle bij het Rijk; verrichten van studies op het gebied van de overheidsfinanciën en van de controle daarop
Stafafdeling Beleidsvoorbereiding Beoordeling van de automatiser ingsprojecten in de rijksdienst
Stafafdeling Beleidsvoorbereiding Bureau algemene controle-aangelegenheden
Stafafdeling Beleidsvoorbereiding Wetenschappelijk bureau
Stafafdeling Beleidsvoorbereiding Bureau Automatisering
1980 Afdeling I Controle op uitgaven (met uitzondering van de salarissen enz.) en de ontvangsten van het ministerie van Defensie, Sociale Zaken en van V olksgezondheid en Milieuhygiëne
1980 Afdeling I Bureau Defensie (KL/KLu)
1980 Afdeling I Bureau Defensie (KM)
1980 Afdeling I Bureau Sociale Zaken
1980 Afdeling I Bureau Volksgezondheid en Milieuhygiëne
1980 Afdeling II Controle op de uitgaven (met uitzondering van de salarissen enz.) en de ontvangsten van de ministeries van Buitenlandse Zaken, Onderwijs en Wetenschappen en van Instellingen van Wetenschappelijk Onderwij s en Wetenschappelijk Onderzoek
1980 Afdeling II Bureau Buitenlandse Zaken
1980 Afdeling II Bureau Onderwijs en Wetenschappen
1980 Afdeling II Bureau Instellingen van Wetenschappelijk Onderwijs en Onderzoek
1980 Afdeling III Controle op de uitgaven (met uitzondering van de salarissen, enz.) en de ontvangsten van het Ministerie van Financiën en de Rijksd ienst voor de IJsselmeerpolders
1980 Afdeling III Controle op de staatsbedrijven, enkele publiekrechtelijke instellingen (o.a. Havenschappen), op deelnemingen van de Staat in naamloze vennootschappen en op stichtingen, welke in belangrijke mate do or de Staat worden gefinancierd
1980 Afdeling III Onderafdeling Financiën
1980 Afdeling III Bureau Controle Departement
1980 Afdeling III Bureau Belastingen en Domeinen
1980 Afdeling III Bureau Bedrijven
1980 Afdeling IV Controle op uitgaven (met uitzondering van de salarissen enz.) en de ontvangsten van het kabinet voor Nederlands-Antilliaanse Zaken, de ministeries van Volkshuisvesting en Ruimtelijke Ordening, Economische Zaken en van Landbouw en Visserij, alsmede van het Landbouwegalisatiefonds
1980 Afdeling IV Bureau Landbouw en Visserij
1980 Afdeling IV Bureau Landbouwegalisatiefonds-afdeling B
1980 Afdeling IV Bureau Economische Zaken
1980 Afdeling IV Bureau Volkshuisvesting en Ruimtelijke Ordening
1980 Afdeling V Controle op de uitgaven en ontvangsten van het ministerie van Justitie
1980 Afdeling V controle op de salarissen, nonactiviteitswedden, wachtgelden, pensioenen en andere personele uitgaven van de departementen, de staatsbedrijven enz.
1980 Afdeling V Bureau Personeelsuitgaven A
1980 Afdeling V Bureau Personeelsuitgaven B
1980 Afdeling V Bureau Personeelsuitgaven C
1980 Afdeling V Bureau Justitie
1980 Afdeling VI Controle op de uitgaven (met uitzondering van de salarissen enz.) en de ontvangsten van de Hoge Colleges van Staat, de ministeries van Algemene Zaken, Binnenlandse Zaken, Verkeer en Waterstaat en van Cultuur, Recreatie en Maatschappelijk Werk, alsmede van het Algemeen Burgerlijk Pensioenfonds
1980 Afdeling VI Bureau Verkeer en Waterstaat
1980 Afdeling VI Bureau Binnenlandse Zaken en Algemene Zaken
1980 Afdeling VI Bureau Cultuur, Recreatie en Maatschappelijk Werk
1980 Afdeling VII Beoordeling van de doelmatigheid van het beleid en de organisatie in de rijksdienst
1980 Afdeling VII Bureau Beleidsdoelmatigheid A
1980 Afdeling VII Bureau Beleidsdoelmatigheid B
Personeelszaken, Administratieve en huishoudelijke dienst - Personeelszaken
Personeelszaken, Administratieve en huishoudelijke dienst - Secretarie
Personeelszaken, Administratieve en huishoudelijke dienst - Post- en Archiefzaken
Personeelszaken, Administratieve en huishoudelijke dienst - Bibliotheek en Documentatie
Stafafdeling Beleidsvoorbereiding Coördinatie van de door de controle-afdelingen uit te voeren werkzaamheden en rapportering over de realisatie daarvan; adviseren met betrekking tot de interne organisatie en de daarmede samenhangende personeelsplanning van de Algemene Rekenkamer; beoordelen van de organisatie en de uitvoering van de financiële controle bij het Rijk; verrichten van studies op het gebied van de overheidsfinanciën en van de controle d aarop
Stafafdeling Beleidsvoorbereiding Beoordeling van de automatiser ingsprojecten in de rijksdienst
Stafafdeling Beleidsvoorbereiding Bureau Planning en Voortgangscontrole
Stafafdeling Beleidsvoorbereiding Bureau algemene controle-aangelegenheden
Stafafdeling Beleidsvoorbereiding Wetenschappelijk bureau
Stafafdeling Beleidsvoorbereiding Bureau Automatisering
1981 Afdeling I Controle op uitgaven (met uitzondering van de salarissen enz.) en de ontvangsten van het ministerie van Defensie, Sociale Zaken en van Volksgezondheid en Milieuhygiëne.
1981 Afdeling I Bureau Defensie (KL/KLu)
1981 Afdeling I Bureau Defensie (KM)
1981 Afdeling I Bureau Sociale Zaken
1981 Afdeling I Bureau Volksgezondheid en Milieuhygiëne
1981 Afdeling II Controle op de uitgaven (met uitzondering van de salarissen enz.) en de ontvangsten van de ministeries van Buitenlandse Zaken, Onderwijs en Wetenschappen en van Instellingen van Wetenschappelijk Onderwijs en Wetenschappelijk Onderzoek
1981 Afdeling II Bureau Buitenlandse Zaken
1981 Afdeling II Bureau Onderwijs en Wetenschappen
1981 Afdeling II Bureau Instellingen van Wetenschappelijk Onderwijs en Onderzoek
1981 Afdeling III Controle op de uitgaven (met uitzondering van de salarissen, enz.) en de ontvangsten van het Ministerie van Financiën en de Rijksdienst voor de IJsselmeerpolders
1981 Afdeling III Controle op de staatsbedrijven, enkele publiekrechtelijke instellingen (o.a. Havenschappen), op deelnemingen van de Staat in naamloze vennootschappen en op stichtingen, welke in belangrijke mate do or de Staat worden gefinancierd
1981 Afdeling III Onderafdeling Financiën
1981 Afdeling III Bureau Controle Departement
1981 Afdeling III Bureau Belastingen en Domeinen
1981 Afdeling III Bureau Bedrijven
1981 Afdeling IV Controle op uitgaven (met uitzondering van de salarissen enz.) en de ontvangsten van het kabinet voor Nederlands-Antilliaanse Zaken, de ministeries van Volkshuisvesting en Ruimtelijke Ordening, Economische Zaken en van Landbouw en Visserij, alsmede van het Landbouwegalisatiefonds
1981 Afdeling IV Bureau Landbouw en Visserij
1981 Afdeling IV Bureau Landbouwegalisatiefonds-afdeling B
1981 Afdeling IV Bureau Economische Zaken
1981 Afdeling IV Bureau Volkshuisvesting en Ruimtelijke Ordening
1981 Afdeling V Controle op de uitgaven en ontvangsten van het ministerie van Justitie
1981 Afdeling V controle op de salarissen, nonactiviteitswedden, wachtgelden, pensioenen en andere personele uitgaven van de departementen, de staatsbedrijven enz.
1981 Afdeling V Bureau Personeelsuitgaven A
1981 Afdeling V Bureau Personeelsuitgaven B
1981 Afdeling V Bureau Personeelsuitgaven C
1981 Afdeling V Bureau Justitie
1981 Afdeling VI Controle op de uitgaven (met uitzondering van de salarissen enz.) en de ontvangsten van de Hoge Colleges van Staat, de ministeries van Algemene Zaken, Binnenlandse Zaken, Verkeer en Waterstaat en van Cultuur, Recreatie en Maatschappelijk Werk, alsmede van het Al gemeen Burgerlijk Pensioenfonds
1981 Afdeling VI Bureau Verkeer en Waterstaat
1981 Afdeling VI Bureau Binnenlandse Zaken en Algemene Zaken
1981 Afdeling VI Bureau Cultuur, Recreatie en Maatschappelijk Werk
1981 Afdeling VII Beoordeling van de doelmatigheid van het beleid en de organisatie in de rijksdienst
1981 Afdeling VII Bureau Beleidsdoelmatigheid A
1981 Afdeling VII Bureau Beleidsdoelmatigheid B
Afdeling Personeelszaken
Administratieve en huishoudelijke dienst - Secretarie
Administratieve en huishoudelijke dienst - Post- en Archiefzaken
Administratieve en huishoudelijke dienst - Bibliotheek en Documentatie
2. Samenstelling van het College en de secretarissen van de Algemene Rekenkamer, 1944-1981
Voorzitters/presidenten
1 feb. 1934 - 1 jan. 1945 R. Zuyderhoff
21 jan. 1946 - 31 dec. 1952 Th. Sanders
16 mei 1953 - 31 dec. 1955 drs. M. de Bloeme
1 maart 1956 - 11 april 1956 D.J. Gerritsen
27 nov. 1956 - 31 dec. 1964 L. Götzen
4 jan. 1965 - 31 dec. 1967 mr. C.J.M. Hens
1 feb. 1968 - 1 okt. 1984 drs. H. Peschar
Leden over de periode 1944 tot en met 1984
26 okt. 1936 - 1 jan. 1946 Th. Sanders
1 sept. 1946 - 18 jan. 1955 prof. dr. O. Bakker
1 juli 1946 - 16 mei 1953 drs. M. de Bloeme
1 april 1953 - 1 juli 1961 L. van der Tempel
26 april 1955- 4 jan. 1965 mr. C.J.M. Hens
2 jan. 1962 - 30 dec. 1969 mr. J.L.H. Vossenaar
4 jan. 1965 - 1 juli 1981 A. Hansen RA
5 jan. 1970 - 1 aug. 1977 J. Boom
4 okt. 1977 - 1 jan. 1984 W. Drees
1 aug. 1981 - 29 okt. 1984 F.G. Kordes
Plaatsvervangende leden over de periode 1944 tot en met 1982
16 juli 1938 - 1 jan. 1956 mr. M.J.A.V. Kocken
8 juli 1946 - 1 jan. 1957 mr. J.J. van Walsem
2 juli 1956 - 1 jan. 1973 Th. R. Deelder
18 april 1957 - 2 jan. 1962 mr. J.L.H. Vossenaar
2 juli 1962 - 1 jan. 1976 mr. G.W. Toebes
7 mrt. 1973 - 1 jan. 1988 dr. C.H. Elbers
4 mrt. 1976 - 1 jan. 1985 C.F. J.W. Hafkemeijer
4 okt. 1977 - 1 jan. 1982 J. Boom
Secretarissen over de periode 1944 tot en met 1982
1 dec. 1942 - 18 okt. 1945 G.J. Tinbergen
18 okt. 1945 - 1 mei 1946 belast met de waarneming
1 juli 1946 - 1 april 1953 L. van der Tempel
12 mei 1953 - 26 april 1955 mr. C.J.M. Hens
23 mei 1955 - 1 okt. 1963 J. Oomen
1 okt. 1963 - 4 jan. 1965 A. Hansen
1 feb. 1965 - 5 jan. 1970 J. Boom
2 feb. 1970 - 1 juni 1982 drs. H. Munnikes
3. Chef's archief, 1944-1981
Chef's archief over de periode 1944-1981 bij de Algemene Rekenkamer
1944 - 1948 J.H. Swijser
1948 - 1950 geen chef
1951 - 1962 J.C. van Doorn
1963 - 1967 J.H.C.F. Gehrkens
1967 - 1983 J.P. van Wel
4. Lijst van de hoofden van de indicateurs
AANVRAGEN VAN BETALINGEN Nota's van remarque tot het onverevend terugzenden van aanvragen van betaling
AANVRAGEN OM DECHARGE Aanschrijving tot het doen van verantwoorden, bedenkingen e.a.
AANVRAGEN OM WIJZIGINGEN VAN BEZWAAR Bewijs van uitgaaf, bedenkingen
AANVRAGEN TOT REGULARISATIE Brief van Financiën inzake toezending van aanvragen tot regularisatie en daarbij behor ende bescheiden met toelichting
ADVOCATEN Koninklijke besluiten enz. inzake Rijks- en Landsad vocaten
AFREKENINGEN VAN SCHEPEN EN MARITIEME INRICHTINGEN
ARBEID, DEPARTEMENT VAN --- Koninklij ke besluiten enz. van personeel
AFSTAND, RUILING, INGEBRUIKNEMING OF OVERDRACHTEN VAN GOEDEREN, EIGENDOMMEN ENZ.
ARCHIEVEN
ARMWEZEN
ASSIGNATEN
ATTESTATIEN DE VITA
BANK, DE NEDERLANDSCHE ---
BEGRAFENISKOSTEN
BEGROOTINGEN IN HET ALGEMEEN
BEGROOTINGEN VOOR NEDERLANDSCH-INDIË
BEGROOTINGEN VOOR WEST-INDIË
BEGROOTING (MUTATIEN ENZ. ), STAATS --- Beschikbaarstelling
BEGROOTING (MUTATIEN ENZ. ), STAATS --- Terugbrengi ng naar voorafgaande verevening
BELASTINGEN, GEMEENTE ---
BELASTINGEN, PROCINCIALE ---
BESTUUR, ALGEMEEN
BESTUUR, GEMEENTE --- Benoemi ng en ontslag van burgemeesters
BESTUUR, PROVINCIAAL --- Benoeming en ontslag van Commissa rissen der Koningin
BETAALDE STUKKEN (STAATSBEGROOTING) Bewijs van overname, bewijs van uitgaaf, enz.
BETAALMEESTERS Koninklijke besluiten enz. inzake vaststelling van klerkentoelage enz.
BEURZEN Toekenning studiebeurzen
BEVOLKING
BEZITTINGEN (OVERZEESCHE ---) Koninklijke besluiten, regelingen, inzendingen van stukken enz.
BIBLIOTHEKEN, KABINETTEN, MUSEA ENZ. Koninklijke besluiten betreffende personeel
BINNENLANDSCHE ZAKEN, DEPARTEMENT VAN --- Koninklijke beslu iten enz. betreffende personeel
BOEKWERKEN, PLATEN EN KAARTEN Verstrekking aan boekhandelaren enz.
BOETEN Vrijstelling en teruggaaf van boeten ingeval van te late oplevering
BORGTOCHTEN Brieven van Financiën houdende mededeling van zekerheidsstellingen d oor de Vereeniging 'Zee-Risico'
BUTTENLANDSCHE ZAKEN, DEPARTEMENT VAN --- Koninklijke besl uiten betreffende het personeel
BUREAUKOSTEN Toe kenning vergoeding bureaukosten
BUREAU VOOR DEN INDUSTRIEELEN EIGENDOM EN OCTROOIRAAD Koninklijke besluiten van leden, plaatsvervangende leden en buitengewone leden enz.
CALAMITEUZE POLDERS Verhoging bi jdragen aan calamiteuze polders
COLLECTE LOONEN Koninklijke besluiten houdende machtiging van den Minister van Financiën tot het aangaan eener overeenkomst met de provincie Noord-Brabant, waarbij het Rijk tegen geldelijke vergoeding de heffing, de invordering en het medetoezicht op de naleving op zich neemt van de betaling, die ten behoeve van genoemde provincie wordt geheven onder den naam Weggeld
COMMISSIEN Be noeming en aanwijzing van leden
CONSIGNATIEKAS
CONTRACTEN, BESTEKKEN, LEVERANTIËN EN PRESTATIEN Brieven en afschriften betreffende ---.
CORPS DIPLOMATIQUE Koninklijke besluiten inzake benoeming en ontslag van diplom atieke en consulaire ambtenaren
CREDIETEN EN VOORUITBETALINGEN Rentebetalingen, credieten aan postkantoren enz.
CUMULATIEN Koninklijke besluiten betreffende machtiging tot het bekleeden van meer dan één rijksbetrekkingen of van een rij ks- en gemeentelijke betrekking
DIENSTJAREN
DIRECTE BELASTINGEN, INVOERRECHTEN EN ACCIJNZEN Koninklijke besl uiten betreffende het personeel
DOMEINEN Koninklijke besluiten betreffende het personeel
DRANKWETGEVING Koninklijke besluiten betreffende inspecteurs en adjunctinspecteurs voor het toezicht op de naleving van de drankwet
DROOGMAKERIJEN Koninklijke besluiten van leden der Zuiderzeeraad e.a.
EEREDIENSTEN, MILITAIRE --- Koninklijke besluiten enz. betreffende veldpredikers e.a.
EREDIENSTEN, HERVORMDE, R.K. EN ISRAËLISCHE ---
FINANCIËN Koninklijke besluiten en beschikkingen betre ffende het personeel
FONDSEN, BIJZONDERE --- Af- en overschrijving, afzondering voor latere verevening, beschikbaarstelling, terugbrengi ng naar voorafgaande verevening
FONDSEN, PROVINCIALE --- Brieven der provincies (gedeputeerde Staten) betreffende uitloting van aande len en provinciale geldleningen
FONDSEN VAN INWENDIG BEHEER Betreffende muziekkorpsen en het houden van toko's enz.
FORTIFICATIEN Koninklijke besl uiten enz. inzake het personeel
GEBOUWEN, TERREINEN (LAND E.A.) Koninklijke besluiten en z. betreffende opzichters
GEHEIME UITGAVEN Koninklijke be sluiten betreffende goedkeuring
GELDEN TER GOEDE REKENING Brieven betr effende verstrekking van gelden
GELDLENINGEN
GELDREKENINGEN TER VERANTWOORDINGEN Onafgedane rekeningen, aanschrijvingen, akten van sluiting (per departement), bedenkingen op rekeningen, beden kingen tegen balansen, diversen
GEMEENTELIJKE ONTVANGSTEN Brieven betreffende uitkeringen aan gemeenten ingevolge de wet van 24 mei 1897 (Stb. 156)
GENEESKUNDIGE DIENST Koninklijke besluiten enz. betreffende het personeel van de hospitaaldienst e.a.
GESLACHTSNAMEN, VOOR --- Wijziging van den naam van gegageerde Indische militairen
GEVANGENISSEN ENZ. Koninklijke besluiten enz. betreffende het personeel e.a.
GEZONDHEIDSRAAD, WONINGWET EN HUURCOMMISSIEWET Personeelsbeschikkingen enz.
GRATIFICATIEN Opgaven van geldelijke tegemoetkomingen.
GRENSSCHEIDINGEN Koninklijke besluiten tot goedkeuring van grensscheidingen tussen overperceelen, aanwassen, domeingronden enz.
HANDEL, SCHEEPVAART, NIJVERHEID, ARBEID EN VERZEKERINGSWEZEN Personeelsbeschikkingen enz.
HANDELSMAATSCHAPPIJ
HANDTEKENINGEN
HOF VAN ARBITRAGE
HUIS DER KONINGIN
HUUR VAN EIGENDOMMEN, LOKALEN ENZ. Afschriften van contracten
INKOMSTEN EN UITGAVEN VAN HET RIJK Rekenin gen van inkomsten en uitgaven
INSTITUUT, METEOROLOGISCH --- Personeelsbeschikkingen
INVALIDEN HUIZEN Personeelsbeschikkingen, leden van de Raad van Toezicht en Bijstand Bronbeek e.a.
JUSTITIE, DEPARTEMENT VAN --- Personeelsbeschikkingen enz.
KABINET DER KONINGIN Personeelsbeschikkingen enz.
KAZERNEERING EN INKWARTIERING Fourageprijzen bij het Remontedepot e.a.
KAZERNEERING EN INKWARTIERING, HUISVESTING, KAMPEMENTEN, IVRES EN FOURAGES
KIESRECHT EN VERKIEZING Koninklijke besluiten betreffende leden enz. van het hoofdstembureau
KINDERSCHOOL EN ACADEMISCHE GELDEN
KOHIEREN Brief van Financiën met ordonnantiën wegens ontheffing enz. op de kohieren der directe belastingen enz.
KOLONIEN, DEPARTEMENT VAN --- Personeelsbeschikkingen e.a.
KORTING ARREST OP BESLAG OP PENSIOENEN, WACHTGELDEN, TRAKTEMENTEN ENZ.
KRANKZINNIGEN Personeelsbeschikkingen e.a.
KRUIS, HET ROODE --- Personeelsbeschikkingen e.a.
KUNSTEN EN WETENSCHAPPEN Personeelsbeschikkingen e.a.
LANDBOUW Personeelsbeschikkingen e.a.
LANDBOUW, NIJVERHEID EN HANDEL, DEPARTEMENT VAN --- Personeelsbeschikkingen e.a.
LANDMACHT Personeelsbeschikkingen e.a.
LANDSDRUKKERIJ, ALGEMEENE --- Personeelsbeschikkingen e.a.
LANDVERHUIZERS
LASTEN, GROND EN POLDERS
LEGES Verantwoordingen e.a.
LOODSWEZEN, KUNSTVERLICHTING, BETONNING EN BEBAKENING Personeelsbeschikkingen e.a.
LOTERIJEN Personeelsbeschikkingen van onder andere de Staatsloterij
LIJFRENTEN
MAAND- EN SALDOSTATEN VAN DE ALGEMEENE LANDSDRUKKERIJ
MAAND- EN SALDOSTATEN VAN ARTILLERIE-INRICHTINGEN
MAAND- EN SALDOSTATEN VAN GRIFFIERECHTEN
MAAND- EN SALDOSTATEN VAN LEGES
MAAND- EN SALDOSTATEN VAN HET LOODSWEZEN
MAAND- EN SALDOSTATEN VAN DE MIJNEN
MAAND- EN SALDOSTATEN VAN DE POSTERIJEN
MAAND- EN SALDOSTATEN REGISTRATIE EN DOMEINEN
MAAND- EN SALDOSTATEN VAN DE RIJKSTELEGRAAF
MAAND- EN SALDOSTATEN VAN DE RIJKSVEEARTSENNIJSCHOOL
MAAND- EN SALDOSTATEN VAN DE STAATSLOTERIJ
MAAND- EN SALDOSTATEN VAN VEENHUIZEN
MAAND- EN SALDOSTATEN VAN VISSERIJEN OP DE SCHELDE EN ZEEUWSCHE STROMEN
MAAND- EN SALDOSTATEN VAN WEST-INDIË
MAGAZIJNEN VAN MARINE, OORLOG EN KOLONIËN Personeelsbeschikkingen e.a.
MARECHAUSSEE, KORPS --- Personeelsbeschikkingen e.a.
MARINE, DEPARTEMENT VAN --- Personeelsbeschikkingen e.a.
MATEN EN GEWICHTEN Personeelsb eschikkingen bij het IJkwezen
MEDAILLES EN EERETEKENEN Toekenning en uitreiking
MILITIE, NATIONALE - (LANDWEER EN LANDSTORM) Oproeping in werkelijke dienst, wijziging landstormbesluit e.a.
MONSTERROLLEN EN AFREKENINGEN Afrekeningen van de Kwartiermeester-Generaal e.a. bij de korpsen en commissariaten van afmonstering
MUNTBILJETTEN Ingetrokken muntbiljetten
MUNTWEZEN Personeelsbeschikkingen e.a.
MIJNEN Personeelsbeschikkingen e.a.
NALATENSCHAPPEN
NASSAUSCHE RENTEN EN ANDERE ONVERANDERLIJKE LASTEN
NATURALISATIEN
NOTARISSEN Beschikkingen betreffende leden van Kamers van Toezicht over de notarissen e.a.
ONDERSTANDEN Toekenningen van onderstanden
ONDERWIJS, HOGER, MIDDELBAAR EN LAGER --- Beschikkingen inzake rijksbijdragen e.a., kweekscholen voo r onderwijzers e.a., regelingen
ONDERWIJS (MILITAIR TOEZICHT OP KLEEDING EN KRIJGSTUCHT Personeelsbeschikkingen bij de Koninklijke Militaire Academie
ONTEIGENING OP AANKOOP VAN GOEDEREN, EIGENDOMMEN ENZ. DOOR DE STAAT Aankoop van percelen enz.
ONTVANGSTEN, OPGAVEN EN BIJZONDERE --- Onder andere restituties door ontvangers der registratie, domeinen en directe belastingen
OORLOG, DEPARTEMENT VAN --- Personeelsbeschikkingen e.a.
OPZICHTERS EN TOEZICHTHEBBENDEN ENZ. Personeelsbeschikkingen e.a.
OVERZEESE GEBIEDSDELEN
PENSIOENEN EN GAGEMENTEN Onder andere staten van gepensioneerden ten laste van het Weduwen- en Weezenfonds voor militairen en gepensioneerde militairen der Zee- en Landm acht en staten van doorhalingen
PENSIOENFONDS VOOR WEDUWEN EN WEEZEN VAN B.A., DE BURGERLIJKE EN MILITAIRE PENSIOENRAAD EN HET PENSIOENFONDS (PENSIOENRAAD) VOOR DE GEMEENTE-AMBTENAREN EN PENSIOENFONDSEN VOOR DE KOLONIALE LANDSDIENAREN Koninklijke besluiten betreffende leden, opgaven van gehouden vergaderingen, personeelsbeschikkingen enz.
POLITIE Personeelsbeschikkingen e.a.